臺灣桃園地方法院刑事判決　　　　　　　 96年度訴字第604號
公　訴　人　臺灣桃園地方法院檢察署檢察官
被　　　告　甲○○
選任辯護人　劉楷律師
　　　　　　黃欣欣律師
上列被告因違反槍砲彈藥刀械管制條例案件，經檢察官提起公訴
（96年度偵字第2882號），本院判決如下：
    主  文
涂浩煒未經許可，寄藏可發射子彈具有殺傷力之改造手槍，處有
期徒刑參年，併科罰金新台幣伍萬元。罰金如易服勞役，以新台
幣壹仟元折算壹日。扣案之改造手槍壹支（槍枝管制編號000000
0000，仿FN廠1910型半自動手槍）沒收。
    事  實
一、甲○○明知未經許可不得非法持有、寄藏具有殺傷力之手槍
    及子彈，竟於民國94年底某日，在桃園縣中壢市中原大學附
    近，受某姓名年籍不詳、綽號為「阿良」之成年友人所託，
    收受具有殺傷力之改造手槍一支（槍枝管制編號為00000000
    00號，仿FN廠1910型半自動手槍）與不具殺傷力之子彈10顆
    （此部分不構成犯罪），並即將上開槍彈攜回其桃園縣平鎮
    市區住處附近藏置，未經許可而非法受寄藏匿該把具有殺傷
    力之改造手槍（其後甲○○曾取出槍彈試射，而僅餘2 顆子
    彈）。迨於96年1 月28日凌晨，因友人葉治緯遭人毆打受傷
    至中壢天晟醫院就醫，甲○○乃駕駛車號5N-9487 號自用小
    客車前往天晟醫院載送，且為恐再遭到報復，乃自其藏槍處
    所攜出上開改造手槍1 支與剩餘子彈2 顆隨身攜帶作為防身
    之用，嗣於同日凌晨5 時許，甲○○駕駛前揭自用小客車附
    載葉治緯與其友人張心潔、王俊戎行經桃園縣中壢市○○路
    「奪標KTV 」前時，乃經警循線攔檢查獲，並於其所駕駛之
    該自小客車內扣得該具有殺傷力之改造手槍1 支與不具殺傷
    力之子彈2 顆、彈殼1 顆。
二、案經桃園縣政府警察局移送台灣桃園地方法院檢察署檢察官
    偵查起訴。
　　理  由
一、證據能力方面：
  (一)按被告以外之人於審判外之言詞或書面陳述，除法律有規定
    者外，不得作為證據；又被告以外之人於審判外之陳述，雖
    不符前四條之規定，而經當事人於審判程序同意作為證據，
    法院審酌該言詞陳述或書面陳述作成時之情況，認為適當者
    ，亦得為證據。當事人、代理人或辯護人於法院調查證據時
    ，知有第159 條第1 項不得為證據之情形，而未於言詞辯論
    終結前聲明異議者，視為有前項之同意，刑事訴訟法第159
    條第1 項、第159 條之5 定有明文。查證人王俊戎、葉治緯
    於警詢時之指述，雖屬被告以外之人於審判外之陳述，固屬
    傳聞證據，惟被告及辯護人就前揭審判外陳述之證據能力，
    於本院審判期日中均表示沒有意見，迄至本件辯論終結時，
    復均未聲明異議，審酌上開證據資料製作時之情況，尚查無
    違法不當及證明力明顯過低之瑕疵，亦認為以之作為證據應
    屬適當，揆諸前開法律規定與說明，應認有證據能力。
  (二)內政部警政署刑事警察局所出具之96年2月12日刑鑑字第09
  　60021085號槍彈鑑定書、96年5 月24日刑鑑字第0960066043
    號函文、法務部調查局96年6 月26日調科參字第0960027139
    0 號鑑定通知書，均係屬該機關執行槍枝、子彈鑑定公務所
    出具之書面鑑定報告，依據刑事訴訟法第159 條之立法理由
    及同法第206 條規定，自得為證據，且檢察官、被告及辯護
    人於本院審理時，就此部分證據之證據能力均表示沒有意見
    （僅爭執內政部警政署刑事警察局槍彈鑑定書證據力之問題
     ） ，迄至本件辯論終結時，復均未聲明異議，且核該鑑定
    書與檢察官主張之犯罪事實有關聯性，是可認上開書面鑑定
    報告、函文均具有證據能力。
  (三)扣案之上開槍枝一支及現場查獲照片3 張，均非屬供述證據
    而無傳聞法則之適用，且與本案具有關聯性，而上開物證經
    偵辦員警依法定程序合法搜索扣得、現場照片亦無何證據顯
    示有偽造、變造之情，是均具有證據能力，合先敘明。
二、被告自「阿良」之友人處受託寄藏上開改造手槍1 支，嗣於
    上開時、地攜帶外出而為警查獲之事實，業據被告於本院審
    理時坦認在卷，核與證人王俊戎、葉治緯於警詢時所指陳該
    槍枝遭查獲之情形相符：此外，並有現場查獲照片3 張可資
    佐證，足堪認定。至扣案之改造手槍一支，業經送請內政部
    警政署刑事警察局以性能檢驗法鑑定，認該手槍係仿FN廠19
    10型半自動手槍製造之槍枝，換裝土造金屬槍管而成之改造
    手槍，機械性能良好，可擊發適用子彈，認具殺傷力一情，
    有該局96年2 月12日刑鑑字第0960021085號槍彈鑑定書在卷
    可稽；復因被告及辯護人於本院審理時一度辯稱：由被告持
    該槍枝試射經驗，有時卡彈或僅得以擊發子彈2 、3 公尺，
    且該槍枝之撞針固定座有裂損情形，而爭執該槍枝之殺傷力
    一節云云；然經本院就上開疑義函詢內政部警政署刑事警察
    局，該局乃以96年5 月24日刑鑑字第0960066043號函覆稱：
    上開槍彈鑑定書所載之改造手槍，係以「性能鑑驗法」鑑定
    ，所謂「性能檢驗法」係指實際操作檢測送鑑槍枝之機械結
    構與功能是否完整良好，如其結構完整且及發功能良好正常
    ，槍枝可供擊發適用子彈使用，即認具有殺傷力，送鑑槍枝
    結構完整且功能良好，故認具殺傷力；又只要槍枝擊發功能
    正常，將「卡彈」因素排除後，槍枝仍可供擊發子彈使用；
    「僅得以擊發子彈2 、3 公尺」，研判可能係因子彈之火藥
    量不足所造成，與槍枝擊發功能無關等語。再經本院將該槍
    枝送請法務部調查局鑑定，該局鑑定後略以：送鑑槍枝擊發
    機構之圓面柱狀撞針已略呈偏協不正、撞針固定座有二處明
    顯列痕，但經實際操作機械性能尚好，擊發機構撞針固定座
    周邊裂損及撞針偏斜不正不影響槍枝原有功能，依送鑑槍枝
    結構及土造槍管金屬材質強度，認仍能擊發其他事何其發射
    之具有殺傷力之土造子彈等語，有該局96年6 月26日調科參
    字第09600271390 號鑑定通知書在卷可憑；是該扣案改造手
    槍1 支，確有殺傷力一節，足堪認定。從而，本件事證明確
    ，被告無故而受託寄藏具有殺傷力之改造手槍之事實，已臻
    明確，應予依法論科。
三、核被告未經許可寄藏扣案之改造手槍之行為，係犯槍砲彈藥
    刀械管制條例第8 條第4 項之未經許可寄藏可發射子彈具有
    殺傷力之改造手槍罪。爰審酌被告明知槍枝危險性甚高，危
    及治安及他人生命財產安全，為法律所嚴加取締，卻無故受
    他人所託寄藏上開槍枝，甚而因其友人與他人有所糾紛遂將
    改造手槍攜帶外出，所生危害確屬重大，另考量被告犯後坦
    認犯行，態度尚可，另斟酌其犯罪之動機、目的、素行、智
    識程度、生活狀況等一切情狀，量處如主文所示之刑，併就
    罰金部分諭知易服勞役之折算標準。扣案之具有殺傷力之改
    造手槍一枝（槍枝管制編號0000000000），係違禁物，應依
    刑法第38條第1 項第1 款規定宣告沒收。至本案未查獲「阿
    良」交付予被告之其餘子彈，被告陳稱已經試射滅失，亦無
    證據顯示該等子彈確係具有殺傷力，自應為被告有利之認定
    ，而認該等子彈不具殺傷力；而於查獲時扣得之子彈2 顆及
    彈殼1 顆，亦經內政部警政署刑事警察局鑑定認不具有殺傷
    力，有該上開槍彈鑑定書可參，是可認該等子彈均非違禁物
    ，自無庸宣告沒收。
四、至辯護人雖陳稱：被告因年輕識淺，為求防身而一時糊塗誤
    觸法網，且近日準備大專入學考試，洗心革面，請求依刑法
    第59條規定減輕其刑等語。然按刑法第59條之酌量減輕其刑
    ，必於犯罪之情狀，在客觀上足以引起一般同情，認為即予
    宣告法定最低度刑期猶嫌過重者，始有其適用。至於被告無
    前科，素行端正，生長歷程堪憫等情狀，僅可為法定刑內從
    輕科刑之標準，不得據為酌量減輕之理由（最高法院五十一
    年臺上字第八九九號判例參照）。本件被告自94年年底間即
    從友人阿良處受託寄藏扣案改造手槍，迄至本案查獲時寄藏
    時間已逾年餘，甚而因友人與他人有所糾紛，即將該槍枝攜
    帶外出，無非係欲持該槍以壯己聲勢、威嚇他人，所幸並未
    與他人發生爭端而持槍傷人，是雖所生實害尚非嚴重，然難
    認有何可堪憫恕之情狀。至於被告犯後雖坦認犯行，惟此固
    可認被告犯後態度非差，然僅可供法院審酌被告法定刑度內
    從輕量刑之事項而已，況本院業已審酌被告犯後態度如前載
    ，自不得據為援引刑法第59條酌量減輕之理由，併此敘明。
據上論斷，應依刑事訴訟法第299 條第1 項前段，槍砲彈藥刀械
管制條例第8 條第4 項，刑法第11條前段、第42條第3 項前段、
第38條第1 項第1 款，現行法規所定貨幣單位折算新台幣條例第
2 條，判決如主文。
本案經檢察官鄭東峰到庭執行職務。
中　　華　　民　　國　　96　　年　　7  　月　　　26 　日
                  刑事第十二庭  審判長法  官  游紅桃
                                      法  官  曾雨明
                                      法　官　陳雪玉
以上正本證明與原本無異。
如不服本判決，應於判決送達後10日內向本院提出上訴狀（應附
繕本），其未敘述上訴理由者，應於上訴期間屆滿後20日內補提
理由書狀於本院，上訴於臺灣高等法院。
　　　　　　　　　　　　　　　        書記官　戴育萍
中　　華　　民　　國　　96　　年　　7 　　月　　31　　日
附錄本案論罪科刑法條：
槍砲彈藥刀械管制條例第8條
未經許可，製造、販賣或運輸鋼筆槍、瓦斯槍、麻醉槍、獵槍、
空氣槍或第4 條第1 項第1 款所定其他可發射金屬或子彈具有殺
傷力之各式槍砲者，處無期徒刑或5 年以上有期徒刑，併科新臺
幣1 千萬元以下罰金。
未經許可，轉讓、出租或出借前項所列槍枝者，處 5 年以上有期
徒刑，併科新臺幣 1 千萬元以下罰金。
意圖供自己或他人犯罪之用，而犯前二項之罪者，處無期徒刑或
7年以上有期徒刑，併科新臺幣 1 千萬元以下罰金。
未經許可，持有、寄藏或意圖販賣而陳列第 1 項所列槍枝者，處
3年以上10年以下有期徒刑，併科新臺幣700 萬元以下罰金。
第 1 項至第 3 項之未遂犯罰之。
